---
title: "Regresion"
output:
  html_document:
    df_print: paged
---

```{r setup, include=FALSE}
knitr::opts_chunk$set(echo = TRUE)

library(GGally)

# para uso de la funcion sample.split
library(caTools)

# Para uso de la funcion reg
library(lessR)

library(visdat)

library(Metrics)
```

# Tarea 3.
# Regresión lineal

Análisis del Problema

El desempeño de un automóvil se puede medir de diferentes formas. Algunas comunes son la cantidad de caballos de fuerza y el rendimiento del mismo, que se puede resumir en cuantas millas puede recorrer el automóvil por cada galón de combustible que consume. Para los clientes, potenciales compradores de un automóvil, este rendimiento es importante pues puede ayudar a tomar una decisión con respecto a cuál automóvil comprar (si, por ejemplo, el cliente quiere un auto que rinda por muchas millas y pueda economizar en la compra de combustible).

Desde este punto de vista, tanto a clientes como a fabricadores de automóviles, les conviene entender cuál es la relación entre diferentes características del automóvil y su rendimiento, pues el conocer estas relaciones les puede ayudar a inferir cuál va a ser la eficiencia del vehículo a partir de ver los valores de otras características. Para fabricantes, puede ser importante conocer estas relaciones para saber cómo hacer cada modelo más eficiente con respecto al anterior.

Entendimiento de los Datos

Con el fin de analizar y tratar de estimar las millas por galón de diferentes modelos de automóviles, se trabajó con un conjunto de datos que contiene 398 observaciones y 9 variables:

- mpg (millas por galón): numérica, con un rango de 9 a 46.60.
- cyl (cilindraje): categórica ordinal, con valores posibles de 3, 4, 5, 6 y 8.
- disp (desplazamiento): numérica, con un rango de 68 a 455.
- hp (caballos de fuerza): numérica, con un rango de 46 a 230 y 6 valores faltantes.
- weight (peso): numérica, con un rango de 1613 a 5140.
- acc (aceleración): numérica, con un rango de 8 a 24.80.
- model year (año): categórica, con 13 valores diferentes representando el año del automóvil.
- origin (origen): categórica, 3 valores posibles: 1, 2, 3.
- model name (nombre del modelo): categórica, con 305 posibles valores.

# Ejercicios 

1. Cargue el archivo auto-mpg_g.csv en una variable

```{r}
#Se cargan los datos
autos <- read.csv('auto-mpg_g.csv', header = T)

# Se visualizan los datos
summary(autos)
```
* <span style="color:blue;font-weight: bold">Se identifican variables que son categóricas y que están como numéricas: origin, model.year y cyl.</span>
* <span style="color:blue;font-weight: bold">La variable hp, posee datos en 0.</span>

```{r}
vis_dat(autos)
```

* <span style="color:blue;font-weight: bold">No existen datos nulos en ninguna variable.</span>

2. Utilizando Ggpairs cree un gráfico de los atributos del dataset, observe las correlaciones entre atributos

```{r}
ggpairs(autos, 1:8)

```

* <span style="color:blue;font-weight: bold">Las variables cyl y origin son categóricas (con tipo de dato numérico) que no muestran dispersión de los datos.</span>
* <span style="color:blue;font-weight: bold">Las variables cyl, disp, hp y origin no muestran un comportamiento normal.</span>


3. Separe los datos en 2 conjuntos, uno de entrenamiento y otro de pruebas. Normalmente se trabaja utilizando un 70-80% de los datos para entrenamiento y el resto para pruebas.

Recuerde fijar una semilla para que el documento sea reproducible.

Pista: https://www.rdocumentation.org/packages/caTools/versions/1.17.1/topics/sample.split

* <span style="color:blue;font-weight: bold">Partición de los datos, se utiliza la etiqueta de la columna origin para particionarlos</span>
```{r}
# # Setea la semilla para obtener los mismos resultados cada vez que se ejecuta 
# la decision
set.seed(2019)

# Se crea el vector para partición de datos de entrenamiento / prueba
indice <- sample.split(Y = autos$origin, SplitRatio = 0.80)

# Se separan los datos de entrenamiento y pruebas
autos_entrena <- subset(autos, indice == TRUE)
autos_prueba <- subset(autos, indice == FALSE)

```

* <span style="color:blue;font-weight: bold">Tabla con la distribución de la partición por la etiqueta utilizada (campo origin)</span>
```{r}
# Distribucion de la partición de acuerdo a la etiqueta utilizada 
table(autos$origin, indice)
```

* <span style="color:blue;font-weight: bold">La partición de entrenamniento contiene `r nrow(autos_entrena)` filas (80%).</span>
* <span style="color:blue;font-weight: bold">La partición de pruebas contiene `r nrow(autos_prueba)` filas (20%).</span>


4. Cree un modelo de regresion lineal utilizando el atributo mpg como la variable objetivo y en base a las correlaciones observadas en el gráfico del punto 2 escoja al menos dos atributos para usarlos como variables predictoras para el modelo.

Pista: https://www.rdocumentation.org/packages/lessR/versions/1.9.8/topics/reg

Nota: Al crear el modelo utilice el conjunto de datos de entrenamiento definido en el punto 3.

* <span style="color:blue;font-weight: bold">Se utiliza la variable mpg como objetivo, y como variables predictoras se usan: disp y weight. Se identifican como las dos variables que tienen una correlaci+on fuerte negativa con la variable mpg, y no son categóricas</span>

```{r}
# Se crea el modelo lineal 
modelo <- lm(mpg ~ disp + weight, data = autos_entrena[,c(1,3,5)])
summary(modelo)
#modelo_reg <- reg(mpg ~ disp + weight, data = autos_entrena)
```

* <span style="color:blue;font-weight: bold">Se identifica que la variable weight aporta más que la variable disp, ya que se aleja más de 0 en el valor Pr(> t)</span>


5. Realice predicciones utilizando el conjunto de pruebas y evalue el resultado con la métrica MSE.

Pista: https://www.rdocumentation.org/packages/mltools/versions/0.3.5/topics/mse

* <span style="color:blue;font-weight: bold">Se obtiene la predicción con el conjunto de datos de prueba</span>

```{r}
# Predicción con el conjunto de datos de prueba
pred <- predict(modelo, autos_prueba[,c(1,3,5)])
summary(pred)

# Calculo manual del RMSE del modelo
sqrt(mean((modelo$fitted.values - autos_entrena$mpg )^2))
```

* <span style="color:blue;font-weight: bold">Calcula la métrica MSE</span>
```{r}
# Evalua el resultado de la predicción con la métrica MSE
mse(actual = autos_prueba$mpg, 
             predicted = predict(modelo, autos_prueba[,c(1,3,5)]))  

# Calculo manual del  MSE de la prediccion
mean((pred - autos_prueba$mpg)^2)
```


* <span style="color:blue;font-weight: bold">Se tiene un valor de error cuadrático medio de 16.68, el cual debe aplicarsele la raiz cuadrada para obtener el valor a la escala de los datos.</span>

```{r}
sqrt(mse(actual = autos_prueba$mpg, 
             predicted = predict(modelo, autos_prueba[,c(1,3,5)])))

```
* <span style="color:blue;font-weight: bold">Se tiene un valor el cual indica que se puede obtener una predicción de consumo de millas por galón, con un error de +- 4 millas por gallón .</span>

6. Opcional

6.a Pruebe varios modelos que utilicen diferentes variables y comparar los resultados obtenidos

6.b Investigar como implementar en R las técnicas de preprocesado y normalización vistas en clase y aplicarlas a los datos antes de pasarlos al modelo.



