---
title: "Clase 6"
output: html_document
---

```{r setup, include=FALSE}
knitr::opts_chunk$set(echo = TRUE)
```

# Tarea 6.
# Metodos supervisados 2

Librerias
```{r}
library(caTools)
library(rpart)
#..........Librerias de los modelos
```

1. Desarolle el An?lisis del Problema
```{r}
# Construya el análisis del problema


# Los datos se obtienen mediante el  parte oficial de tr?nsito que realiza la Direcci?n General de Polic?a de Tr?nsito al presentarse un accidente, los cuales ingresan a la base de datos de dos formas (hand held y papel). Debido a que parte de la labor principal de la Instituci?n es salvar vidas, y por los recursos limitados que existen, se trabaja solo con accidentes con heridos y/o fallecidos; y no se trabaja con accidentes que presentan solo da?os materiales. Adem?s, posteriormente inicia el proceso de limpieza, correcci?n de inconsistencias, validaci?n de algunas variables,  georeferenciaci?n de los accidentes, entre otros.


#Accidente con v?ctima se refiere cuando en el accidente de tr?nsito al menos uno de los participantes resulto: herido leve, grave o fallecido.

#Para m?s informaci?n revisar la metodolog?a del documento Memoria estad?stica de accidentes de tr?nsito con v?ctimas.Periodo 2012-2014.

```
Fuente del dataset:
http://datosabiertos.csv.go.cr/dashboards/19683/accidentes/

1. Cargue el archivo nombre.csv en una variable

```{r}
# Escriba su c?digo aqui
```

2. Desarolle el Entendimiento de los Datos

```{r}
# Escriba su c?digo aqui
```

3. Utilizando barplot cree un gr?fico de los atributos del dataset, observe las correlaciones entre atributos

```{r}
# Escriba su c?digo aqui
```


4. Realice al menos 5 modelos de los observados en clase
```{r}
# Escriba su c?digo aqui
```

5. Evaluaci?n de los modelos
```{r}
# Escriba su c?digo aqui

```


6. Desarolle al menos 5 conclusiones sobre las clasificaciones de los modelos



