---
title: "Preprocesamiento"
author: "Frans van Dunné"
date: "7/27/2019"
output: html_document
editor_options: 
  chunk_output_type: console
---

```{r setup, include=FALSE}
knitr::opts_chunk$set(echo = TRUE)
library(readr)
library(dplyr)
library(GGally)
library(visdat)
```

## Leemos datos

Comentario: Nunca usar options(warn -1) o supressWarnings()

```{r}
casas_df <- read.csv("datos/kc_house_data.csv")

read_csv("datos/kc_house_data.csv")

casas <- read_csv("datos/kc_house_data.csv",
                  col_types = cols(
                    .default = col_double(),
                    id = col_character()
                  #  date = col_datetime(format = "")
))
```


## Inspeccion visual

```{r}
ggpairs(casas)
```

Como podemos hacer esto mas rapido? Que si tenemos 3 millones de filas?



```{r}
ggpairs(casas %>% 
          select( -id) %>% 
          sample_n(1000))
```

Datos faltantes

```{r}
vis_dat(casas)
vis_dat(airquality)
```


## Outliers

```{r}
boxplot(casas$price)
```

## Transformaciones

```{r}
hist(casas$price)
qqnorm(casas$price)
qqline(casas$price)
densidad <- density(casas$price)
plot(densidad)
```

### zscores

```{r}
z_price <- scale(casas$price, center = TRUE, scale = TRUE)

plot(casas$price ~ z_price)
```

### softmax

wikipedia:

```{r}
z <- c(1.0, 2.0, 3.0, 4.0, 1.0, 2.0, 3.0)
softmax <- exp(z)/sum(exp(z))
softmax
```

Pero porque no funciona con nuestros datos de precios?

```{r}
softmax_price <- exp(casas$price) / sum(exp(casas$price))
plot(casas$price ~ softmax_price)
```

### Logaritmos

naturual

```{r}
ln_price <- log(casas$price)
plot(casas$price ~ ln_price)
```

base 10

```{r}
log_price <- log10(casas$price)
plot(casas$price ~ log_price)
```

¿Pregunta como saco el logaritmo base 10 del siguiente vector?

```{r}
ejemplo <- c(1.0, -2.0, 3.0, 4.0, -1.0, 2.0, 3.0)
log_ejemplo <- log10(ejemplo)
plot(ejemplo ~ log_ejemplo)
```

