---
title: "K-Means"
output: html_document
---

```{r setup, include=FALSE}
knitr::opts_chunk$set(echo = TRUE)
```

# Tarea 4.
# Metodos no supervisados

# Ejercicios 

Librerias
```{r include=FALSE}
library('ggplot2')
library(dplyr)
library(visdat)
library(GGally)
library(reshape2)
library(readr)
library(factoextra)
```

1. Desarolle el Análisis del Problema
```{r}
# Construya el análisis del problema

```
* Este es un conjunto de datos que se refiere a los clientes de un distribuidor mayorista, que inluye el gasto anual en unidades monetarias en diversas categorias de productos. 
* Lo que se desea realizar es un análisis de agrupamiento utilizando metodos como el KMEANS y proporcionar inferencia.


Fuente del dataset:
https://archive.ics.uci.edu/ml/datasets/Wholesale+customers


2. Cargue el archivo Wholesale customers data.csv en una variable

```{r}
datos <- read.csv("Wholesale.csv", header = TRUE)
```



3. Desarolle el Entendimiento de los Datos

* Se reliza un análisis de la variables del conjunto de datos. Se identifican 8 variables con 440 observaciones, que se detallan a continuación:
```{r}
glimpse(datos)
```

* Se identifican 2 variables que son factores (Channel y Region) que están con tipo de dato entero (int), se convierten a factor con sus respecticas etiquetas.
  * Factor Channel -> 1 = HoReCa (Hotel/Restaurant/Cafe) y 2= Retail.
  * Factor Region -> 1 = Lisbon, 2 = Oporto y 3= Other Region.
```{r}
datos$Channel <- factor(datos$Channel, 
                        levels = c(1,2),
                        labels = c("HoReCa","Retail")) 

datos$Region <- factor(datos$Region, 
                       levels = c(1,2,3),
                       labels = c("Lisbon","Oporto","Other Region")) 



```

* Se muestra la frecuencia de las variables categóricas que son factores
```{r}
table(datos$Channel)
table(datos$Region)
```


* Se visualiza la conversión de las variables cetagóricas y sus etiquetas
```{r}
head(datos)
```

* Se visualiza un resumen de los datos, para visualizar los rangos, la media y los cuartiles
```{r}
summary(datos)
```

* Se verifican los tipos de datos y la existencia de nulos.
```{r}
vis_dat(datos)
```


4. Utilizando barplot cree un gráfico de los atributos del dataset, observe las correlaciones entre atributos

* Se genera gráfico de correlaciones
```{r}
ggpairs(datos)

```
* Se identifican las siguientes correlaciones:
  * Correlación positiva débil: 


* Se genera barplot de las variables, se excluyen las categoricas
```{r}
barplot(scale(datos[,c(3:8)]))
```


5. Explique el siguiente gráfico

```{r}
#Grafico
bxplt <- ggplot(data = melt(datos), aes(x= variable, y = value))
bxplt <- bxplt + geom_boxplot()
bxplt <- bxplt + facet_wrap(~Channel)
bxplt <- bxplt + coord_flip()
bxplt <- bxplt + labs(x = 'producto', y  = 'ventas')
bxplt <- bxplt + ggtitle('Ventas por producto y por canal')
bxplt
```

* Básicamente es un diagarama de cajas que muestra un resumen de ciertos valores(mediana, minimo máximo, cuartiles 1ero 3ero y los valores extremos) como en el summary solo que visualmente,  nos permite identificar visualmente la distribución de los valores de las diferentes variables en nuestro conjunto de datos. 

* De acuerdo a los datos podemos identificar lo siguiente:
  * Los valores extremos en la mayoria de las variables se ubican en el 4to cuartil.
  * Los valores extremos más grandes se encuentran en las variables Grocery (Channel 2 ) y Fresh (Channel 1).
  * La dispersión de datos alrededor de la mediana es mas pequeña en el Channel 1 (HoReCa).
  * Las 2 variables con mayor dispesion de datos con respecto a la mediana son Grocery(Channel 2) y Fresh (Cannel 1), coincidiendo con los valores extremos más grandes (hay una correlación).
  * El variable Fresh (productos Frescos), es la que presenta mayor dispesión con respecto a su mediana, caso contrario la variable Delicassen (productos "delicados" )
  
  

6. Cree un modelo de agrupación K- Means
Para agrupar a los clientes con base al consumo, vamos a utilizar solo las variables Fresh, Milk, Grocery, Frozen, Detergents_Paper y Delicassen. En este caso, vamos a intentar agrupar los clientes en 5 grupos diferentes.


```{r}
set.seed(2019)

#5 Centroides utilizando k-means
modelo.agrupacion <- kmeans(datos[,c(3:8)], centers = 5)

#predecir utilizando el modelo para agregar una variable nueva llamada 'cluster' al conjunto de datos
#Wholesale$cluster <- modelo.agrupacion$cluster
datos <- datos %>% 
  mutate(cluster = modelo.agrupacion$cluster)

#convertir la variable nueva a un factor
#Wholesale$cluster <- factor(Wholesale$cluster)
datos$cluster <- factor(datos$cluster)

# Visualización gráfica de los grupos
fviz_cluster(modelo.agrupacion, data = datos[,c(3:8)])

```

6. Realice al menos 3 modelos cambiando los centroides 
```{r}
# Modelo 1 con centroide 4
modelo.agrupacion_1 <- kmeans(datos[,c(3:8)], centers = 4)
fviz_cluster(modelo.agrupacion_1, data = datos[,c(3:8)])

# Modelo 1 con centroide 2
modelo.agrupacion_2 <- kmeans(datos[,c(3:8)], centers = 2)
fviz_cluster(modelo.agrupacion_2, data = datos[,c(3:8)])

# Modelo 1 con centroide 3
modelo.agrupacion_3 <- kmeans(datos[,c(3:8)], centers = 3)
fviz_cluster(modelo.agrupacion_3, data = datos[,c(3:8)])


```

7. Evaluacioón del modelo
```{r}
# Escriba su código aqui
#Explicacion de los grupos generados
#by(Wholesale, Wholesale$cluster, summary)

#as.data.frame ( 
  aggregate(datos[,c(3:8)], by = list(cluster = modelo.agrupacion$cluster ), summary)#)

```


8. Desarolle al menos 5 conclusiones sobre los grupos realizados
  * Ejemplo:
    - Las principales características de cada grupo son:
      - #### Grupo #1: (2do grupo más pequeño)
      - Principalmente observaciones de la región 3 y el canal 1.
      - Muy alto consumo de productos frescos.
      - Bajo consumo de leche.
      - Bajo consumo de comestibles.
      - Alto consumo de alimentos congelados.
      - Bajo consumo de detergentes.
      - Bajo consumo de delicassen.

* Relacional Grupo - Canal
```{r}
table(datos$cluster,datos$Channel)
```

* Grupo # 1 es el que contiene más elementos
* Grupo # 3 es el que contienen menos elementos
* Grupo # 1 es que contiene más elementos en el Canal 1 (HoReCa) y el Grupo # 4 en el Canal 2 (Retail).
* Grupo # 3 es que contiene menos elementos en el Canal 1 (HoReCa) y el Grupo 2 en el Canal 2 (Retail).

* Relacional Grupo - Consumo Leche
```{r}
#datos %>% 
#  select(Milk,cluster) %>% 
#  group_by(cluster) %>% 
#  summarise(Suma = sum(Milk)) %>% 
#  arrange(desc(Suma))
```

  


