---
title: "K-Means"
output: html_document
---

```{r setup, include=FALSE}
knitr::opts_chunk$set(echo = TRUE)
```

# Tarea 4.
# Metodos no supervisados

# Ejercicios 

Librerias
```{r}
library('ggplot2')
```

1. Desarolle el Análisis del Problema
```{r}
# Construya el análisis del problema
```
Fuente del dataset:
https://archive.ics.uci.edu/ml/datasets/Wholesale+customers


2. Cargue el archivo Wholesale customers data.csv en una variable

```{r}
# Escriba su código aqui
```

3. Desarolle el Entendimiento de los Datos

```{r}
# Escriba su código aqui
```

4. Utilizando barplot cree un gráfico de los atributos del dataset, observe las correlaciones entre atributos

```{r}
# Escriba su código aqui
```

5. Explique el siguiente gráfico

```{r}
#Grafico
#bxplt <- ggplot(data = melt(Wholesale), aes(x= variable, y = value))
#bxplt <- bxplt + geom_boxplot()
#bxplt <- bxplt + facet_wrap(~Channel)
#bxplt <- bxplt + coord_flip()
#bxplt <- bxplt + labs(x = 'producto', y  = 'ventas')
#bxplt <- bxplt + ggtitle('Ventas por producto y por canal')
#bxplt

# Escriba su código aqui
```

6. Cree un modelo de agrupación K- Means
Para agrupar a los clientes con base al consumo, vamos a utilizar solo las variables Fresh, Milk, Grocery, Frozen, Detergents_Paper y Delicassen. En este caso, vamos a intentar agrupar los clientes en 5 grupos diferentes.


```{r}
# Escriba su código aqui

#5 Centroides utilizando k-means
#modelo.agrupacion <- kmeans(Wholesale[,c(3:8)], centers = 5)

#predecir utilizando el modelo para agregar una variable nueva llamada 'cluster' al conjunto de datos
#Wholesale$cluster <- modelo.agrupacion$cluster

#convertir la variable nueva a un factor
#Wholesale$cluster <- factor(Wholesale$cluster)

```

6. Realice al menos 3 modelos cambiando los centroides 
```{r}
# Escriba su código aqui
```

7. Evaluacioón del modelo
```{r}
# Escriba su código aqui
#Explicacion de los grupos generados
#by(Wholesale, Wholesale$cluster, summary)
```


8. Desarolle al menos 5 conclusiones sobre los grupos realizados
  * Ejemplo:
    - Las principales características de cada grupo son:
      - #### Grupo #1: (2do grupo más pequeño)
      - Principalmente observaciones de la región 3 y el canal 1.
      - Muy alto consumo de productos frescos.
      - Bajo consumo de leche.
      - Bajo consumo de comestibles.
      - Alto consumo de alimentos congelados.
      - Bajo consumo de detergentes.
      - Bajo consumo de delicassen.


